【裁判字號】    89,訴緝,113
【裁判日期】    891123
【裁判案由】    毒品危害防制條例
【裁判全文】
臺灣高雄地方法院刑事判決                        八十九年度訴緝字第一一三號
    公  訴  人  臺灣高雄地方法院檢察署檢察官
    被      告  甲○○
右列被告因毒品危害防制條例案件，經檢察官提起公訴（八十七年度偵字第八一七八
號）及移送併辦（八十八年度毒偵字第二四八五號），本院判決如左：
    主  文
甲○○連續施用第一級毒品，累犯，免刑。
附表編號一所示之扣案物品，沒收銷毀。
附表編號二所示之扣案物品，沒收。
    事  實
一、甲○○於民國八十六年間，因違反麻醉藥品管理條例案件，經本院判處有期徒刑
    四月，於八十六年十二月十一日以易科罰金而繳清之方式執行完畢。
二、甲○○基於施用第一級毒品海洛因之概括犯意，自八十七年三月三十一日某時起
    至八十八年十一月八日止，連續於附表所示之時間、地點，以針筒注射之方式施
    用海洛因多次，並分別於附表所示之查獲時間、地點為警查獲，並扣得各該附表
    所示之物品。而甲○○於附表編號一所示時間、地點遭查獲後，經臺灣高雄地方
    法院（以下簡稱本院）於八十七年六月八日依職權以八十七年度訴字第一四八二
    號裁定送觀察勒戒後，經評定為有繼續施用毒品之傾向，再經本院於同年七月二
    日以八十七年度訴字第一四八二號裁定令入戒治處所施以強制戒治一年，嗣於同
    年十一月二十五日再經裁定停止戒治，所餘期間並付保護管束，惟因甲○○於保
    護管束期間違反保護管束應遵守事項情節重大，經臺灣高雄地方法院檢察署（以
    下簡稱高雄地檢署）檢察官聲請，由本院裁定撤銷停止戒治，令其再入戒治處所
    施以強制戒治，而甲○○竟逃匿而遭本院通緝，嗣於附表編號二所示之時間、地
    點遭查獲通緝到案後始再入戒治處所接受強制戒治，迨至八十九年八月十九日強
    制戒治期滿。
三、案經高雄市政府警察局刑警大隊及高雄市政府警察局苓雅分局報告台灣高雄地方
    法院檢察署檢察官後，由該署檢察官分別偵查起訴及移送併辦。
    理  由
一、訊據被告甲○○對其於右揭時間、地點有多次施用海洛因之犯行並遭查獲之事實
    ，均已坦承不諱，又其二次為警查獲時所採尿液經送驗之結果，均就嗎啡項目呈
    陽性反應，有高雄市政府衛生局與高雄市立凱旋醫院分別出具之煙毒尿液檢驗成
    績書各一紙在卷可憑（分別參照本院卷、八十八年度毒偵字第二四八五號偵查卷
    第九頁），並有附表所示之物品扣案可稽，而其於附表編號一所示之查獲時間、
    地點為警扣得之白色粉末一包，確為海洛因（淨重零點二五公克，包裝重零點二
    公克），亦有法務部調查局鑑定通知書一紙在卷可參（附於八十七年度偵字第八
    一七八號偵查卷第九頁），是被告施用第一級毒品之犯行，足堪認定。又被告因
    右揭施用毒品之犯行送觀察勒戒後，經評定有繼續施用毒品之傾向，再經裁定令
    入戒治處所施以強制戒治一年，嗣經裁定停止戒治，所餘期間並付保護管束，然
    於保護管束期間違反保護管束應遵守事項情節重大，再經裁定撤銷停止戒治，迨
    至八十九年八月十九日強制戒治期滿等情，有本院之前開裁定及戒治執行指揮書
    回證等資料均在卷足憑，復為被告所供認不諱。是被告之前開任意性自白均核與
    事實相符，本件事證明確，其右揭犯行均堪以認定。
二、核被告甲○○所為，係犯毒犯毒品危害防制條例第十條第一項之施用第一級毒品
    罪。查被告於附表編號一所示之行為後，毒品危害防制條例已於八十七年五月二
    十日公布，自同月二十二日起施行，以之與行為時之肅清煙毒條例相比較結果，
    乃以裁判時之新法即毒品危害防制條例之規定有利於被告，且因被告連續施用第
    一級毒品之行為終了時（如附表編號二所示之八十八年十一月八日），係在毒品
    危害防制條例施行後，本應適用新法之毒品危害防制條例，尚不生比較新舊法之
    問題。又其非法持有第一級毒品之低度行為，為其後非法施用之高度行為所吸收
    ，不另論罪。而其多次施用海洛因之行為，時間緊接，手法相同而觸犯同一構成
    要件之罪，顯係基於概括犯意反覆為之，為連續犯，應依刑法第五十六條規定論
    以一罪。再查，被告於八十六年間，因違反麻醉藥品管理條例案件，經本院判處
    有期徒刑四月，於八十六年十二月十一日以易科罰金而繳清之方式執行完畢，此
    有台灣高雄地方法院檢察署刑案資料查註紀錄表、本院被告院內索引卡紀錄表及
    台灣高等法院被告全國前案紀錄表各一紙在卷可憑，其於有期徒刑執行完畢後五
    年內再犯本件有期徒刑以上之罪，為累犯。另公訴意旨雖未敘及被告如附表編號
    二所示施用毒品之犯行，然該部分既與起訴之犯罪事實（附表編號一部分）有連
    續犯之裁判上一罪關係，應為起訴效力所及，本院自得併予審理，併此敘明。末
    按，施用第一級、第二級毒品者，檢察官應先將被告送勒戒處所觀察、勒戒，經
    觀察、勒戒後，有繼續施用毒品傾向者，應由檢察官聲請法院裁定入戒治處所施
    以強制戒治，其期間為一年。而於依同條例第二十條第二項強制戒治期滿後，應
    由檢察官為不起訴之處分。而該條例修正施行前繫屬法院審判中之案件，除有刑
    法第二條第一項但書之情形外，於修正施行後由法院依修正後規定處理之，依修
    正後規定應為不起訴處分者，法院應為免刑之判決，此於毒品危害防制條例第二
    十條第一項、第二項，第二十三條第一項及第三十五條第三款分別定有明文。經
    查，本案係在毒品危害防制條例修正前（八十七年五月二十一日）繫屬於本院，
    依法應由本院依修正後規定處理，而被告之前開犯行，既經強制戒治期滿，本應
    由檢察官為不起訴處分，均已如前述，核諸前開說明，自應由本院對被告諭知免
    刑之判決。
三、扣案如附表編號一所示之扣案物品確屬海洛因，有法務部調查局鑑定通知書一紙
    在卷可憑，為毒品，爰依毒品危害防制條例第十八條第一項前段之規定宣告沒收
    銷毀。又扣案如附表編號二所示之注射針筒一支、塑膠夾鍊袋一個，均為被告所
    有供犯罪所用之物，業據被告供明在卷，應依刑法第三十八條第一項第二款宣告
    沒收。
據上論斷，應依刑事訴訟法第二百九十九條第一項但書，毒品危害防制條例第十條第
一項，第二十三條第一項，第三十五條第三款，第十八條第一項前段，刑法第十一條
，第五十六條，第四十七條，第三十八第一項第二款，判決如主文。
本案經檢察官黃彩秀到庭執行職務。
中      華    民    國    八十九    年      十一      月      二十三    日
                              臺灣高雄地方法院刑事第六庭
                                      法  官  周  玉  群
右正本證明與原本無異。
如不服本判決，應於判決送達後十日內，向本院提出上訴狀。
                                      書記官  黃  英  彥
中      華    民    國    八十九    年      十一      月      二十三    日
附表：
┌─┬───────┬────┬────┬────┬──┬────────┐
│編│  犯罪時間    │查獲時間│施用地點│查獲地點│犯罪│    扣案物品    │
│號│              │        │        │        │行為│                │
├─┼───────┼────┼────┼────┼──┼────────┤
│一│八十七年三月三│八十七年│高雄縣大│高雄市三│連續│海洛因壹包：淨重│
│  │十一日某時起至│四月六日│社鄉八四│民區大豐│施用│零點貳伍公克（包│
│  │同年四月五日晚│晚間十時│巷二五號│路、大昌│第一│裝重零點貳公克）│
│  │間十一時許止  │二十分許│七樓住處│路口    │級毒│                │
│  │              │        │        │        │品海│                │
│  │              │        │        │        │洛因│                │
├─┼───────┼────┼────┼────┼──┼────────┤
│二│自八十八年十一│八十八年│右址住處│高雄市苓│同右│注射針筒壹支、塑│
│  │月二日下午四時│十一月八│、高雄市│雅區三多│    │膠夾鍊袋壹個    │
│  │許起至同年月八│日下午一│苓雅區○○○路與和│    │                │
│  │日下午一時四十│時五十分│多二路與│平二路口│    │                │
│  │五分許止      │許（通緝│和平二路│肯德基速│    │                │
│  │              │到案）  │口肯德基│食店二樓│    │                │
│  │              │        │速食店二│男廁內  │    │                │
│  │              │        │樓男廁內│        │    │                │
│  │              │        │等處    │        │    │                │
└─┴───────┴────┴────┴────┴──┴────────┘
附錄本案論罪科刑法條：
毒品危害防制條例第十條：
施用第一級毒品者，處六月以上五年以下有期徒刑。


司法院資訊處製作；財團法人民間司法改革基金會備份。
